# 与资产相关的政府补助是否属于非经

提问人：13820176743 时间：2023-06-27 14:59:22
陈版主及各位老师，请教个问题：
基本情况：政府为A公司提供委贷让企业购买土地，委贷本金 3000 万，A公司购买土地后建立业务中心。双方约定如果A公司建设指标达标后将提供与用地委贷资金等额的基础设施投资补助 3000 万用于偿还A公司的用地委贷。其中工业用地期限为 50 年，补助的设备使用年限为 10 年。有几个问题想咨询一下各位老师意见1 、收到的补助是与基础设施相关的，但是目的是用于偿还用地委贷，那递延收益的摊销期限应该按基础设施还是土地的使用年限摊销？
2 、该部分补助属于与经营活动相关的，且摊销年限具有持续性，是否可以作为经常性损益不列入非经？
麻烦老师给解答一下 ，谢谢！

回答人：chenyiwei
1 、表面上是“基础设施投资补助”，但实质上是地价款返还。因此从实质角度出发，作为与土地使用权相关的政府补助更合理。但如果无其他进一步的确定证据，则也可能接受作为与基础设施相关的政府补助。
2 、与资产相关的政府补助，虽然摊销年限较长，但均属于非经常性损益。